臺灣高雄地方法院民事裁定
111年度抗字第79號
抗  告  人  新健合商務有限公司

法定代理人  劉柏志  
相  對  人  中租迪和股份有限公司

法定代理人  陳鳳龍  


上列當事人間本票裁定事件，抗告人對於民國111年4月20日本院
111年度司票字第3077號裁定提起抗告，本院裁定如下：
    主  文
抗告駁回。
抗告程序費用新臺幣壹仟元由抗告人負擔。
    理  由
一、按執票人向本票發票人行使追索權時，得聲請法院裁定後強
    制執行，票據法第123條定有明文。又執票人依票據法第123
     條規定，聲請法院裁定對發票人強制執行，係屬非訟事件
    ，此項聲請之裁定及抗告法院之裁定，僅依非訟事件程序就
    本票形式上之要件是否具備予以審查為已足，並無確定實體
    上法律關係存否之效力，如發票人就票據債務之存否有爭執
    時，應由發票人提起確認之訴，以資解決（最高法院56年台
    抗字第714號、57年台抗字第76號判例意旨參照）。
二、本件抗告意旨略以：抗告人於民國110年11月29日簽發金額
    新臺幣（下同）170萬元之本票，相對人撥款金額為127萬元
    整，其中26萬元為返還保證金，預定保證金利息給付日為11
    7年12月10日，借貸金額為144萬元，抗告人每月應向相對人
    償還32,500元，嗣因受新冠肺炎疫情影響，抗告人無力負擔
    還款金額，相對人向抗告人追討257萬3,000元，惟相對人承
    辦業務人員當時並未告知有利息及違約金部分，爰提起抗告
    ，請求廢棄原裁定等語。
三、經查，相對人於原審主張其執有抗告人於110年11月29日簽
    發面額289萬元、到期日111年3月10日，利息自到期日起按
    年息16％計付，並免除作成拒絕證書之本票1紙（下稱系爭本
    票），聲請就其中257萬3,000元及其利息准予強制執行，業
    據其提出系爭本票為證，經原審就系爭本票為形式上審查，
    認其已具備本票之法定記載事項，依票據法第123條裁定准
    許強制執行，核無違誤。抗告人前揭抗告理由核屬實體上法
    律關係之爭執，非本件非訟事件程序所得審究，抗告人應另
    循訴訟程序以資解決。抗告人指摘原裁定不當，聲明廢棄，
    為無理由，應予駁回。
四、據上論結，本件抗告為無理由。依非訟事件法第21條第2項
    、第24條第1項、第46條，民事訴訟法第495條之1第1項、第
    449條第1項、第85條第2項，裁定如主文。
中    華    民    國   111    年    8     月    29    日
                民事第八庭審判長法  官  洪培睿
                                法  官  黃顗雯 
　                              法  官  鍾淑慧
以上正本係照原本作成。
對於本裁定再為抗告，僅得以適用法規顯有錯誤為理由。如提起
再抗告，應於收受後10日內委任律師為訴訟代理人向本院提出再
抗告狀，並繳納再抗告費新臺幣1,000元。
中　　華　　民　　國　　111 　年　　8 　　月　　29　　日
                                書記官  洪王俞萍